臺灣雲林地方法院刑事判決　　　　　　　　　　　　　九十一年度交訴字第三六號
　　公　訴　人　臺灣雲林地方法院檢察署檢察官
　　被　　　告　乙○○
右列被告因過失致死案件，經檢察官提起公訴（九十一年度偵字第三○○二號），本
院判決如左：
    主  文
乙○○從事業務之人，因業務上之過失致人於死，處有期徒刑壹年。緩刑參年。
    事  實
一、乙○○為當代工業有限公司之貨車司機，以駕駛該公司之小貨車載運貨物為業，
    係從事駕駛業務之人，於民國（下同）九十一年七月二日下午，駕駛上開公司所
    有車牌號碼Ｐ二–四三九八號自用小貨車，裝載該公司向客戶收取之貨物印刷板
    ，沿雲林縣林內路由東向西（竹山往斗六）方向行駛，欲返回該公司設於高雄縣
    仁武鄉之處所途中，執行業務中，於同日十六時三十五分許，行經該路段與增產
    路之有號誌交岔路口，原應注意汽車行駛時，駕駛人應注意車前狀況，並隨時採
    取必要之安全措施。而依當時天候晴、日間有自然光線、路面狀態乾燥、路面狀
    況無缺陷、道路無障礙物、視距良好，又無其他不能注意之情事，其能注意竟疏
    於注意，貿然以時速六十公里之速度通過該交岔路口。適有陳合堂騎乘車牌號碼
    ＵＳＪ–０六九號機車輕，後載其母陳張玉桃，沿增產路由北往南方向往市區行
    駛，因闖紅燈，並未注意車前狀況，而貿然通過上開交岔路口。乙○○因未注意
    車前狀況，致未能及早發現陳合堂二人人車，並採取必要之安全措施；俟其在上
    開交岔路口停車線發現陳合堂人車時，已剎避不及，致其所駕駛之上開小貨車車
    頭保險桿撞擊陳合堂二人所騎乘機車之左側，使陳合堂、陳張玉桃二人人車倒地
    ，陳合堂因而受有頂骨部挫傷、顱內出血、左額部挫傷、左肩部挫傷、背部及四
    肢多處擦傷、股骨骨折等傷害，陳張玉桃受有左頦部挫裂傷約九×五×一公分、
    骨折、顱內出血、頭、臉部多處挫傷、左下肢挫傷、骰骨骨折等傷害。乙○○於
    上開犯罪未為偵查機關發覺以前，主動請路人以電話向警方報案，並於警員到現
    場尚不知犯罪嫌疑人時，向員警坦承肇事自首而接受裁判，而陳合堂、陳張玉桃
    二人經送醫急救後，延至同日下午九時四十分，不治死亡。
二、案經被害人陳合堂之妻甲○○、弟（陳張玉桃之子）丙○○訴請臺灣雲林地方法
    院檢察署檢察官偵查起訴。
    理　由
一、右揭事實，業據被告乙○○坦白承認，核與告訴人即被害人陳合堂之妻甲○○、
    弟（陳張玉桃之子）丙○○二人在警訊中之指訴情節相符；並有被告提出之雲林
    縣林內鄉調解委員會調解書影本一紙，載明被告為當代工業有限公司之員工可佐
    ；此外，並有雲林縣警察局斗六分局林內派出所受理各類案件紀錄表、道路交通
    事故調查報告表各一件、上開分局處理相驗案件初步調查報告表、台灣雲林地方
    法院檢察署驗斷書、相驗屍體證明書各二紙與檢察官堪驗筆錄一份、和現場暨肇
    事車輛照片六張、被害人照片十張在相驗卷可參，足信屬實。
二、按汽車行駛時，駕駛人應注意車前狀況，並隨時採取必要之安全措施，道路交通
    安全規則第九十四條第三項定有明文。本件事故發生時，天候晴、日間有自然光
    線、路面狀態乾燥、路面狀況無缺陷、道路無障礙物、視距良好等情，有上開交
    通事故調查報告表各項記載及現場照片可參，足信無誤；此外，又無其他不能注
    意之情事，被告能注意，而未注意車前狀況，致未能及早發現被害人陳合堂、陳
    張玉桃二人人車，並採取必要之安全措施，而貿然以時速約六十公里之速度通過
    上開交岔路口，致其所駕駛之上開小貨車撞擊被害人陳合堂二人所騎乘之機車，
    使被害人二人人車倒地，並分別受有前揭之傷害，經送醫後均告不治死亡，被告
    有過失甚明。雖被害人陳合堂二人騎乘機車，闖紅燈，並未注意車前狀況，採取
    必要之安全措施，對於本件車禍之發生，應負主要之過失責任，然被告之過失責
    任，並不因而解免。且被害人二人既因上開傷害送醫不治死亡，則被告之過失行
    為，與被害人二人之死亡結果間，有相當之因果關係亦足認定。本件事証明確，
    應予依法論科。
三、核被告所為，係犯刑法第二百七十六條第二項業務過失致死罪。被告一過失行為
    ，致被害人陳合堂、陳張玉桃二人死亡，為想像競合犯，應依刑法第五十五條規
    定，以一業務過失致死罪論處。被告於上開犯罪未為偵查機關發覺以前，委請路
    人以電話向警方報案，並於警員到現場處理尚不知犯罪嫌疑人時，向員警坦承肇
    事自首而接受裁判，業經被告陳述明確，並有其警訊筆錄可參，足信屬實，應依
    刑法第六十二條前段規定減輕其刑。爰審酌被告並無犯罪之前科，有台灣高等法
    院被告全國前案紀錄表可參，並有正當職業，素行良好，和本件交通事故發生雙
    方之過失比例、所生損害，被告肇事後主動報案，坦承犯行，並與被害人家屬達
    成和解，有被告提出之上開調解書一紙可按，並經告訴人甲○○、丙○○二人到
    庭陳述屬實，犯後態度良好等一切情狀，量處如主文所示之刑。又被告未曾受有
    期徒刑以上刑之宣告，有上開前科資料可稽，且因過失觸犯本罪，惡性不大，經
    此罪刑之宣告後，當知警惕，信無再犯之虞，故本院認其所受宣告之刑以暫不執
    行為適當，爰併諭知緩刑三年，以啟自新。
四、據上論斷，應依刑事訴訟法第二百九十九條第一項前段，刑法第二百七十六條第
    二項、第五十五條、第六十二條前段、第七十四條第一款，罰金罰鍰提高標準條
    例第一條前段，判決如主文。
本案經檢察官曾勁元到庭執行職務。
中　　　華　　　民　　　國　　九十一　　年　　　九　　　月　　十一　　　日
                                         臺灣雲林地方法院刑事第一庭
                                             法　官
右正本證明與原本無異。
如不服本判決應於送達後十日內向本院提出上訴狀。（須附繕本）。
                                             書記官
中　　　華　　　民　　　國　　九十一　　年　　　九　　　月　　十一　　　日
附錄：
中華民國刑法第二百七十六條
因過失致人於死者，處二年以下有期徒刑、拘役或二千元以下罰金。
從事業務之人，因業務上之過失犯前項之罪者，處五年以下有期徒刑或拘役，得併科
三千元以下罰金。
